臺灣高等法院刑事判決
110年度交上易字第22號
上  訴  人  
即  被  告  林志宏


上列上訴人因公共危險案件，不服臺灣宜蘭地方法院109年度交
易字第280號，中華民國109年12月9日第一審判決（起訴案號：
臺灣宜蘭地方檢察署109年度偵字第1727號），提起上訴，本院
判決如下：
    主  文
上訴駁回。               
    事實及理由
一、經本院審理結果，認第一審以上訴人即被告林志宏（下稱被
    告）犯刑法第185條之3第1項第1款之不能安全駕駛動力交通
    工具罪，累犯，處有期徒刑4月，併科罰金新臺幣6萬元，並
    諭知有期徒刑如易科罰金、罰金如易服勞役，均以新臺幣1,
    000元折算1日，核其認事用法及量刑均無不當，應予維持，
    並引用第一審判決書記載之事實、證據及理由（如附件）。
二、被告上訴意旨略以：當日我騎機車遭證人林郁如駕駛自用小
    客車碰撞倒地受傷，林郁如說等她送貨完再來接我去醫院，
    我在家等了一個小時，喝了一杯藥酒止痛並擦碘酒。之後去
    醫院途中林郁如說在車上聞到酒味，到醫院才請警察來調查
    ，我否認有酒後駕車。經查，被告於民國109年1月20日14時
    許，騎乘車牌000-000號普通重型機車，行經宜蘭縣礁溪鄉
    三興巷與開蘭十中排制水門旁，與證人林郁如所駕駛車牌00
    00-00號之自用小客車發生碰撞，被告因而倒地受傷，送醫
    救治後，於同日15時55分許經礁溪杏和醫院抽血測得其血液
    中酒精濃度達百分之0.1823（182.3MG/DL，換算吐氣所含酒
    精濃度約為每公升0.9115毫克）等情，業據被告於警詢、偵
    查、原審及本院準備程序時坦承不諱（警卷第2至5頁，偵卷
    第14頁、第15頁，原審卷第30頁，本院卷第50頁），並經證
    人林郁如於警詢及偵查中證述綦詳（警卷第6至9頁，偵卷第
    19頁、第20頁），且有礁溪杏和醫院乙醇檢驗報告、呼氣酒
    精濃度與血液濃度換算對照圖、現場照片、道路交通事故現
    場圖、道路交通事故調查表㈠、㈡等在卷可稽（警卷第11至19
    頁、第23至24頁）。被告於本院行準備程序時雖辯稱：是車
    禍事故發生後才在家裡飲酒云云，但證人林郁如於警詢及偵
    查中證稱：發生車禍後，被告的機車倒地，他當時腳被機車
    壓到，我去幫他將車扶起來並詢問他傷勢，他講話的時候我
    有聞到酒味等情明確（警卷第6頁背面，偵卷第19頁），且
    被告於警詢時，經警詢問「發生交通事故後返家休息時有無
    在家飲酒？」被告答稱：我回家休息時完全沒有飲酒等語（
    警卷第3頁背面），可見被告於事故前已有飲酒之情甚明，
    其於上訴本院時始辯稱事故後飲酒云云，並無可採。被告當
    日事故後於礁溪杏和醫院之血液中酒精濃度檢驗結果仍高達
    百分之0.1823（換算吐氣所含酒精濃度為每公升0.9115毫克
    ），足認其於血液中酒精濃度達百分之零點零五以上之情形
    下仍駕駛動力交通工具上路甚明，其上訴否認犯罪為無理由
    ，應予駁回。
三、被告經合法傳喚，無正當理由不到庭，爰不待其陳述逕行判
    決。
據上論斷，應依刑事訴訟法第373條、第368條、第371條，判決
如主文。
本案經檢察官蔡豐宇提起公訴，檢察官王正皓到庭執行職務。
中　　華　　民　　國　　110 　年　　3 　　月　　24　　日
                  刑事第六庭  審判長法　官  劉方慈
                                    法　官  曹馨方
                                    法　官  許曉微
以上正本證明與原本無異。
不得上訴。
                                    書記官  徐仁豐
中　　華　　民　　國　　110 　年　　3 　　月　　24　　日






























附件
臺灣宜蘭地方法院刑事判決　　　　　　109年度交易字第280號
公　訴　人　臺灣宜蘭地方檢察署檢察官
被　　　告　林志宏  男　(民國00年0月00日生)
　　　　　　　　　　身分證統一編號：Z000000000號
　　　　　　　　　　住宜蘭縣○○鄉○○路000號
上列被告因公共危險案件，經檢察官提起公訴（109 年度偵字第
1727號），本院判決如下：
    主    文
林志宏駕駛動力交通工具而有血液中酒精濃度達百分之零點零五
以上情形，累犯，處有期徒刑肆月，併科罰金新臺幣陸萬元，徒
刑如易科罰金，罰金如易服勞役，均以新臺幣壹仟元折算壹日。
    犯罪事實
一、林志宏於民國109年1月20日14時許前之某時許，在不詳地點
    飲用數量不詳之酒類，其血液中酒精濃度已達百分之0.05以
    上之狀態，仍於109年1月20日14時許騎乘車牌號碼000-000
    號重型機車行駛於道路，嗣行經宜蘭縣礁溪鄉三興巷與開蘭
    十中排制水門旁，因酒後注意力及反應能力均不佳，不慎與
    林郁如所駕駛之車牌號碼0000-00號之自用小客車發生碰撞
    ，林志宏因而受傷，復經林郁如駕車搭載林志宏前往礁溪杏
    和醫院救治，員警據報到場，並於同日15時55分許委託該醫
    院對林志宏抽血實施血液酒精濃度測試，測得其血液中酒精
    濃度達百分之0.1823（182.3MG/DL換算吐氣所含酒精濃度約
    為每公升0.9115毫克），始悉上情。
二、案經宜蘭縣政府警察局礁溪分局報告臺灣宜蘭地方檢察署檢
    察官偵查起訴。
    理    由
一、證據能力
（一）按被告以外之人於審判外之言詞或書面陳述，除法律有規
      定者外，不得作為證據；又被告以外之人於審判外之陳述
      ，雖不符合刑事訴訟法第159條之1至第159條之4之規定，
      但經當事人於審判程序同意作為證據，法院審酌該言詞陳
      述或書面陳述作成時之情況，認為適當者，亦得為證據。
      當事人、代理人或辯護人於法院調查證據時，知有第159
      條第1項不得為證據之情形，而未於言詞辯論終結前聲明
      異議者，視為有前項之同意，刑事訴訟法第159條第1項及
      第159條之5分別定有明文。查本判決下列所引用之各該被
      告以外之人於審判外之言詞或書面陳述，雖屬傳聞證據，
      惟經檢察官、被告林志宏在本院準備程序及審理時均同意
      作為證據，本院審酌此等證據資料製作時之情況，尚無違
      法不當及證明力明顯過低之瑕疵，亦認為以之作為證據應
      屬適當，故揆諸前開規定，爰逕依刑事訴訟法第159條之5
      規定，認前揭證據資料均例外有證據能力。
（二）至本案判決以下所引用之非供述證據，均係依法定程序合
      法取得，並與本案均具有關聯性，且業經本院依法踐行調
      查證據程序，檢察官及被告均不爭執各該證據之證據能力
      ，且亦查無依法應排除其證據能力之情形，是該等證據之
      證據能力亦均無疑義。
二、訊據被告矢口否認有何公共危險犯行，辯稱：伊沒有喝酒，
    僅於車禍後有服用感冒藥，及在傷口擦拭碘酒云云。惟查：
（一）被告於109年1月20日14時許，自宜蘭縣礁溪鄉某工廠騎乘
      前開機車上路欲返回住處，嗣於同日14時許，行經宜蘭縣
      礁溪鄉三興巷與開蘭十中排制水門旁，與林郁如所駕駛車
      牌號碼0000-00號之自用小客車發生碰撞，被告因而倒地
      受傷，林郁如下車查看攙扶時發現被告身上有濃厚之酒味
      ，待林郁如將車上貨品載送至他處後，又去電詢問被告所
      在位置，並前往宜蘭縣礁溪鄉漳福廟旁搭載被告至礁溪杏
      和醫院治療及報警，員警據報到場，並於同日15時55分許
      委託該醫院對林志宏抽血實施血液酒精濃度測試，測得其
      血液中酒精濃度達百分之0.1823（182.3MG/DL換算吐氣所
      含酒精濃度約為每公升0.9115毫克）等情，為被告於警詢
      、偵查中及本院準備程序時所供認（見警卷第2至5頁、偵
      卷第14、15頁、本院卷第30頁），復經證人林郁如於警詢
      及偵查中證述綦詳（見警卷第6至9頁、偵卷第19、20頁）
      ，並有礁溪杏和醫院乙醇檢驗報告、呼氣酒精濃度與血液
      濃度換算對照圖、現場照片、道路交通事故現場圖、道路
      交通事故調查表㈠、㈡等在卷可稽（見警卷第11至19頁、第
      23至24頁），是此部分事實首堪認定。
（二）至被告雖辯稱其騎車前並未飲酒，然車禍後有服用感冒膠
      囊及藥水，並在腳傷處擦拭碘酒，證人林郁如可能將碘酒
      味道誤認為酒味云云。然查，感冒藥水、膠囊等物俱屬藥
      物，衡情應無酒精成分，況觀諸被告所提出之「友露安」
      感冒藥水外盒所標示內容物，亦未有何酒精成分，實無可
      能使被告在服藥後，經醫院以抽血檢驗而檢出血液中酒精
      濃度高達百分之0.1823（換算吐氣所含酒精濃度約為每公
      升0.9115毫克）。再者，證人林郁如於警詢亦明確證稱：
      其於車禍後下車查看被告時，當下即已發現被告身上有濃
      厚酒味等語（見警卷第6頁反面），足認被告確有酒後騎
      車之事實，其所辯車禍返家後自行擦拭碘酒始讓證人林郁
      如誤認其身上散發酒味云云，顯係臨訟卸責飾詞，委無可
      採。
（三）綜上所述，本件事證明確，被告上開犯行堪以認定，應予
      依法論科。
三、核被告所為，係犯係犯刑法第185條之3第1項第1款之駕駛動
    力交通工具而有血液中酒精濃度達百分之0.05以上情形罪。
    被告前因公共危險案件，經本院以106年度交簡字第1794號
    判決判處有期徒刑3月確定，於107年6月28日易服社會勞動
    而執行完畢等情，有臺灣高等法院被告前案紀錄表1份附卷
    可參，其於前案有期徒刑執行完畢後，5年以內故意再犯本
    件有期徒刑以上之罪，為累犯，依司法院大法官釋字第775
    號解釋意旨，為避免發生罪刑不相當之情形，法院就個案應
    依該解釋意旨，裁量是否加重最低本刑。本院審酌被告前開
    構成累犯之公共危險案件，與本案所犯公共危險罪之罪質、
    罪名、侵害法益、犯罪類型均相同，而其係於前案執行完畢
    後，未滿2年又再犯本案酒後駕車之公共危險罪，顯見其對
    刑罰反應力薄弱，認依刑法第47條第1項規定加重其刑並無
    違反比例原則，是依上開規定，加重其刑。爰審酌被告前有
    槍砲、懲治盜匪、竊盜、偽造文書、侵占、公共危險案件之
    前科紀錄（構成累犯部分不得重複評價），素行非佳，竟不
    知悔改，又再犯本案，且飲酒後不應駕駛車輛及酒後駕車對
    自身及其他用路人之危險性，更已透過政令宣導及媒體不斷
    報導，被告明知上開危險性，猶漠視自身安危及公眾安全，
    心存僥倖，仍騎乘機車上路，更見缺乏尊重其他用路人生命
    、身體、財產安全之觀念，再參以被告飲酒致血液中酒精濃
    度高達百分之0.1823（換算吐氣酒精濃度高達每公升0.9115
    毫克），且係被告酒後騎車與證人林郁如所駕車輛發生碰撞
    而肇事，雖實際上未造成其他車輛駕駛人死傷之嚴重結果，
    但對行車安全已生相當危害，所為實有不該，其犯後又飾詞
    狡辯，態度難認良好，暨其自陳打零工為生、無需其扶養之
    人、家庭經濟狀況勉持之生活狀況，及國中畢業之智識程度
    等一切情狀，量處如主文所示之刑，並諭知易科罰金及易服
    勞役之折算標準。
據上論斷，應依刑事訴訟法第299條第1項前段，刑法第185條之3
第1項第1款、第47條第1項、第41條第1項前段、第42條第3項前
段，刑法施行法第1條之1第1項，判決如主文。
本案經檢察官蔡豐宇提起公訴，檢察官劉憲英到庭執行職務。
中    華    民    國  109    年    12    月    9    日
                    刑事第五庭  法  官  程明慧
以上正本證明與原本無異。
如不服本判決應於收受送達後20日內向本院提出上訴書狀，並應
敘述具體理由。
                                書記官  高雪琴
中    華    民    國   109    年    12    月    9     日
　
附錄本案論罪科刑法條：
中華民國刑法第185條之3第1項第1款
駕駛動力交通工具而有下列情形之一者，處 2 年以下有期徒刑
，得併科 20 萬元以下罰金：
一、吐氣所含酒精濃度達每公升零點二五毫克或血液中酒精濃度
    達百分之零點零五以上。